臺灣高等法院刑事裁定
111年度抗字第1449號
抗  告  人  
即  受刑人  曾煜鈞



具  保  人  楊博丞
上列抗告人因沒入保證金案件，不服臺灣臺北地方法院中華民國
111年6月23日裁定（111年度聲字第1015號），提起抗告，本院
裁定如下：
    主  文
抗告駁回。                                             
    理  由
一、按抗告期間，除有特別規定外，為5日，自送達裁定後起算
    ；而抗告法院認為抗告不合法律上之程式或法律上不應准許
    ，或其抗告權已經喪失者，應以裁定駁回之，刑事訴訟法第
    406條前段、第411條前段分別定有明文。再按，文書送達於
    應受送達人之住居所、事務所或營業所，不獲會晤應受送達
    人，亦無有辨別事理能力而可付與文書之同居人或受僱人時
    ，得將文書寄存送達地之自治或警察機關，並作送達通知書
    兩份，一份黏貼於應受送達人住居所、事務所、營業所或其
    就業處所門首，另一份置於該送達處所信箱或其他適當位置
    ，以為送達。寄存送達，自寄存之日起，經10日發生效力，
    此為民事訴訟法第136條第1項、第137條第1項、第138條第1
    項及第2項所規定，依刑事訴訟法第62條規定，為刑事訴訟
    送達文書所準用。倘應送達被告之文書經合法寄存送達，除
    應受送達人於寄存送達發生效力前領取寄存文書，應以實際
    領取時為送達之時外，於寄存送達發生效力後，不論應受送
    達人何時領取或實際有無領取，於合法送達之效力均不生影
    響。復按，送達係由送達機關依法定程序將訴訟上之文書送
    達於應受送達人之訴訟行為，旨在將訴訟上之特定事項告知
    應受送達人。同一判決縱先後數次送達於同一應受送達人，
    惟一經合法送達，訴訟上之效力即行發生，其上訴期間應以
    最先送達之日為起算基準（最高法院106年度台抗字第192號
    裁定意旨參照）。
二、經查，本件抗告人曾煜鈞因沒入保證金案件，經原審法院以
    111年度聲字第1015號裁定沒入具保人楊博丞繳納之保證金
    新臺幣伍萬元及實收利息，並將該裁定正本送達至抗告人陳
    報之住所即其戶籍地址基隆市○○區○○路000號4樓，惟因郵務
    人員未獲會晤抗告人本人、亦無有辨別事理能力之同居人或
    受僱人得代為收受，故於民國111年7月1日寄存於送達地之
    警察機關即基隆市政府警察局第四分局安樂派出所，並將通
    知書黏貼於該住、居所等情，有抗告人之個人戶籍資料查詢
    結果與送達證書附卷足憑（見原審卷第9、31頁）。依前揭
    法條規定，上開裁定自寄存之日起算10日已發生送達效力；
    而斯時抗告人並未在監在押，亦有本院在監在押全國紀錄表
    在卷可參（本院卷第35-37頁），則該裁定自已合法送達；
    又此項抗告期間既無特別規定，即為5日，故自送達生效之
    翌日即111年7月12日起算5日，再依法院訴訟當事人在途期
    間標準第3條第1款第1目規定加計在途期間4日，抗告期間應
    於111年7月20日屆滿。詎抗告人遲至111年8月17日始透過法
    務部○○○○○○○向原審具狀提起抗告，有刑事抗告狀上該監所
    之收受訴狀章戳可憑(見本院卷第9頁)，顯見其抗告已逾期
    而喪失抗告權，且無從補正，是本件抗告不合法律上之程式
    ，應予駁回。至原審法院雖因抗告人後於111年7月20日入監
    ，乃另將裁定正本重複送達至監所，然抗告期間仍應以最先
    送達之111年7月1日為起算基準，不因重複送達而受影響，
    附此說明。又抗告意旨所稱抗告人一直居住於戶籍地，但未
    收到執行書，並無逃匿云云，並無礙於前開抗告期間業已屆
    滿之認定，是本件抗告為不合法，應予駁回。
據上論斷，應依刑事訴訟法第411條前段，裁定如主文。
中　　華　　民　　國　　111 　年　　9 　　月　　 28 　日
                  刑事第一庭  審判長法　官  周煙平
                                    法　官  吳炳桂
                                    法　官  游士珺
以上正本證明與原本無異。
如不服本裁定，應於收受送達後五日內向本院提出抗告狀。
                                    書記官  廖紫喬
中　　華　　民　　國　　111 　年　　9 　　月　　28　　日